臺灣高等法院臺中分院刑事判決　　　　　　　　　　九十一年度交上易字第五七號
　　上　訴　人　台灣高等法院台中分院檢察署檢察官
　　被　　　告　丁○○
右上訴人因過失傷害案件，不服臺灣彰化地方法院八十九年度交易字第一二○號中華
民國九十年八月卅日第一審判決（起訴案號：臺灣彰化地方法院檢察署八十九年度偵
字第三九七號），提起上訴，本院判決如左：
    主      文
上訴駁回。
丁○○緩刑年。
    事實及理由
一、本案經本院審理結果，認第一審判決認事用法及量刑均無不當，應予維持，並引
    用第一審判決書記載之事實、證據及理由（如附件）。公訴人上訴雖謂「被告駕
    車因過失擦撞被害人機車致其人車倒地，受有左手背皮下瘀血等傷害，犯後又否
    認犯行，態度可議，原審僅量處拘役五十日，量刑過輕云云。」本院訊之被告雖
    猶否認有於前揭時地駕駛砂石車不慎擦撞告訴人之機車情事，辯稱：「伊雖有駕
    駛車牌號碼五Ｇ─七○六號砂石車，惟於事故發生之時伊正在彰化縣秀水鄉馬興
    工地之益源古厝清運廢棄土，伊嗣後載運垃圾離開該古厝後並未直接前往彰化市
    垃圾場傾倒，而先行前往位於彰化市○○路之彰化市農會開戶，並未於該時段行
    經該地」云云。惟本件被告因於民國（下同）八十八年十月十八日上午十時五十
    分許，駕駛車牌號碼五Ｇ─七○六號砂石車，沿彰化縣彰化市○○路四三九巷由
    西往東行駛，行經大埔路四三九巷與大埔路交岔路口，理應注意汽車交會時，在
    未劃有分向標線之道路交會時，應減速慢行，且會車相互之間隔不得少於半公尺
    ，而依當時情形，又無不能注意之情事，竟疏於注意，於接近上開交岔路口時，
    貿然向右側靠近，適同一時、地，甲○○騎乘車牌號碼ＮＰＪ─四二一號機車停
    於該處待其通過，丁○○所駕駛之砂石車右側防止捲入裝置竟擦撞前揭機車車頭
    左前斜板及把手，致人車倒地後，造成甲○○受有左手背皮下瘀血、左手麻木、
    前十字韌帶受傷、半月軟骨受傷等傷害之情事，業經原審認定事實甚為明確，且
    本院訊之證人即警員丙○○亦証稱：（問：八十八年十月十八日本案事故發生處
    理經過？）答：我是經過被害人報案以後，事後我找被告一起到肇事現場，我坐
    在他車上，他告訴我有經過肇事地點，是十點多經過，我有勸他和解，他在和解
    時候，對被害人他有說要用車子的保險賠償，如果不夠，他自己要負責，後來調
    解不成，現在他已與被害人達成和解等語。足見被告於駕駛大貨車時，確因在肇
    事地點疏於注意，於接近上開交岔路口時，貿然向右側靠近，以致肇事，致告訴
    人受有前揭傷害，被告應有過失。其事證明確，被告過失傷害犯行，堪以認定。
    又原審已審酌被告過失程度及告訴人受傷情形等犯罪之一切犯罪情狀，量刑尚無
    不當，公訴人上訴以原審量刑過輕重，而指摘原判決不當，為無理由，應予駁回
    。又查被告前未曾受有期徒刑以上之宣告，此有台灣高等法院被告全國前案紀錄
    表可稽，茲其因一時罹犯刑章，且於本院審理時已與被害人達成和解，經此次刑
    之宣告，應知警惕而無再犯之虞，本院認其所受宣告之刑，以暫不執行為適，併
    予宣告緩刑，以勵自新。
二、據上論斷，應依刑事訴訟法第三百七十三條、第三百六十八條，刑法第七十四條
    第一款，判決如主文。
本案經檢察官乙○○到庭執行職務。
中      華      民      國　    九十一     年     一      月    廿九　　日
                                臺灣高等法院臺中分院刑事第一庭
                                      審判長法　官　陳　紀　綱
                                      　　　法　官　陳　登　源
                                      　　　法　官  蕭  錦  鍾
右正本證明與原本無異。
不得上訴。
　　　　　　　　　　　　　　　　　　　　　　書記官  蘇  昭  文
中      華      民      國　    九十一     年     一      月    廿九　　日
                                                                        Ａ
